臺灣嘉義地方法院刑事判決            100年度簡上字第199號
上  訴  人
即  被  告  陳文祥
上列被告因傷害案件，不服本院民國100年10月31日100年度嘉簡
字第1540號第一審簡易判決（聲請簡易判決處刑書案號：臺灣嘉
義地方法院檢察署檢察官100年度偵字第3615號），提起上訴，
本院管轄之第二審合議庭判決如下：
    主    文
上訴駁回。
陳文祥緩刑貳年。
    犯 罪 事 實
一、本案經本院審理結果，認第一審簡易判決以上訴人即被告陳
    文祥犯傷害罪，依刑法第277條第1項、第41條第1項前段，
    刑法施行法第1條之1第1項、第2項前段，判處有期徒刑4月
    ，如易科罰金，以新臺幣1,000元折算1日，其認事用法及量
    刑均無不當，應予維持，並引用第一審簡易判決書記載之事
    實、證據及理由（如附件）。另證據增列聲請撤回告訴狀、
    嘉義市西區調解委員會調解筆錄、被告自白、嘉義市私立慈
    保老人養護中心證明書、陳建瑋學生證正反面影本、告訴人
    張文昭收據、本院公務電話紀錄（見本院卷第5-6、33、43-
    44、50頁）。
二、被告上訴意旨未指明原審判決有何違法不當之處，其上訴為
    無理由，應予駁回。
三、查被告未曾因故意犯罪受有期徒刑以上刑之宣告，有臺灣高
    等法院被告前案紀錄表在卷可考，其因一時失慮，致罹刑典
    ，事後已坦承犯行，並與被害人張文昭成立調解，且已全數
    賠償完畢，有上開調解筆錄、張文昭出具之收據及公務電話
    紀錄附卷可稽，足見其確有悔悟。另佐以被告業工，母親患
    有老人癡呆症在慈保安養院安養，有賴其與兄弟共同負擔費
    用，尚有1名子女現就讀大學等情，有上開嘉義市私立慈保
    老人養護中心證明書及學生證影本足憑，是有暫不執行為當
    之情。被告因一時失慮，致罹刑典，信經此偵查審判程序，
    當知所警惕，應無再犯之虞，併予宣告緩刑2年，以啟自新
    。
據上論斷，應依刑事訴訟法第455條之1第1項、第3項、第373條
、第368條，刑法第74條第1項第1款，判決如主文。
本案經檢察官陳靜慧到庭執行職務。
中    華    民    國   100    年    12    月    29    日
               刑事第五庭 審判長法  官  蔡廷宜
                                法  官  啟夫
                                法  官  傅曉瑄
上列正本證明與原本無異。
本件不得上訴。
中    華    民    國   100    年    12    月    29    日
                                書記官  陳意婷
附錄本案論罪科刑法條：
中華民國刑法第284條
（過失傷害罪）
因過失傷害人者，處 6 月以下有期徒刑、拘役或 5 百元以下罰
金，致重傷者，處 1 年以下有期徒刑、拘役或 5 百元以下罰金
。
從事業務之人，因業務上之過失傷害人者，處 1 年以下有期徒
刑、拘役或 1 千元以下罰金，致重傷者，處 3 年以下有期徒刑
、拘役或 2 千元以下罰金。